Aurélien Dos Santos

Ingénieur pédagogique

Téléphone : <u>06 68 84 92 00</u> Email : <u>aureliendsantos@gmail.com</u> Portfolio : <u>aureliendossantos.com/portfolio</u>

Après un master en alternance d'ingénieur pédagogique et plusieurs années d'expérience dans la vidéo et le développement web/Unity, je suis en quête d'opportunités en tant qu'ingénieur pédagogique ou concepteur multimédia.

Expérience

Chargé de projet e-learning

Studi 2021 — 2023

Ingénieur pédagogique

Agence Insolence 2021 – 2023

Développeur web, concepteur pédagogique

Game Dev Alliance 2018 – Aujourd'hui

Vidéaste

YouTube 2012 — Aujourd'hui

Traducteur anglais

Degica Publishing 2018

Réalisateur

Entreprise individuelle 2015 – 2018

- Gestion de la production de trois parcours CAP en ligne dans le domaine de la cuisine
- Recrutements et relation avec trente auteurs spécialisés
- Réalisation de vidéos en partenariat avec M6 et l'équipe de Top Chef
- Ingénierie pédagogique de titres certifiants
- Rédaction de cours, création de ressources multimédia (vidéo, Storyline)
- Développement d'applis internes sur-mesure (CMS, dashboards)

Président de l'association Game Dev Alliance, une des plus grandes communautés en ligne de développement de jeux vidéo en France.
Rédaction de formations gratuites, organisation d'événements et présence sur GitHub avec l'intégralité des projets sous licence libre.

PaireDesJeux.fr

Co-écriture, tournage et montage de vidéos pédagogiques : tutoriels concrets sur des logiciels, sujets théoriques ou d'actualité autour de l'industrie du jeu vidéo.

■ Le jeu vidéo est-il écologique ?

Traduction anglais vers français de RPG Maker, un logiciel de développement de jeux vidéo, dans le respect du vocabulaire de la série et de la communauté.

Réalisation de films d'entreprise pour l'ESC Pau, Pôle Avenia, Hélioparc Technopole, ADN Startup, AVEA La Poste, etc.

Formation

Université Toulouse-Jean-Jaurès

Master Ingénierie de Formation, parcours Conception de Ressources Numériques 2021 – 2023

Université de Pau

Licence Langue anglaise, Littérature et Civilisation anglophone 2018 – 2021 IUT Informatique et Statistique Décisionnelle 2014 – 2016